臺灣臺北地方法院小額民事判決
　　　　　　　　　　　　　　　　  111年度北小字第212號
原      告  華南產物保險股份有限公司

法定代理人  陳文智  


訴訟代理人  管禮    
被      告  呂書維  
訴訟代理人  呂彥廷  
上列當事人間損害賠償事件，於中華民國111年4月7日言詞辯論
終結，本院判決如下：
    主    文
被告應給付原告新臺幣肆萬柒仟陸佰參拾陸元，及自民國一百一
十年十月八日起至清償日止，按年息百分之五計算之利息。
原告其餘之訴駁回。
訴訟費用新臺幣壹仟元由被告負擔。
本判決得假執行；被告如以新臺幣肆萬柒仟陸佰參拾陸元為原告
預供擔保後，得免為假執行。
    事實及理由
一、原告起訴主張：被告於民國109年7月1日，駕駛車號000-000
    0號機車，行經臺北市○○區○○○路0段00號處，因向左變換行
    向未注意其他車輛之過失，撞擊原告承保車號000-0000號車
    （下稱系爭車輛），致系爭車輛車身受損，現場由交通分隊
    派員處理。系爭車輛事故發生時尚在保險期間，經被保險人
    通知並查證屬實後，原告即賠付必要修復費用新臺幣7萬851
    5元，原告並同時依保險法第53條規定取得被保險人對被告
    之求償權，又被告既因過失撞損原告承保之車輛，自應負賠
    償之責，爰依民法第184條侵權行為及保險代位之法律關係
    請求損害賠償等語。並聲明：被告應給付原告7萬8515元及
    自起訴狀繕本送達翌日起至清償日止，按年息5％計算之利息
    。
二、被告則以：原告所訴之賠償標的內包含右後方車損及保險桿
    等傷損皆歸因本次事故依此向被告求償；但依現場警方道路
    交通事故筆錄及現場繪圖，被告是左方與原告之車輛右後照
    鏡發生碰撞後即彈開，原告車輛仍向前行駛後才停車，現場
    警方所拍攝雙方車損狀況皆已可佐證，但原告所提出之維修
    單中竟然出現右後門、右後葉、右側裙拆修烤漆及右後保桿
    護膜等項目。被告本身也因事故維修機車及就醫治療傷勢，
    原告方未盡人道關懷及傷勢救治之賠償與慰問，竟於數日後
    告知需賠償對方訴訟標的之金額，經被告多次索取才交給被
    告詳細維修內容；被告詳細審視竟發現原告將非事故範圍皆
    納入維修，因此拒不賠付此不合理之金額，並非不願就合理
    範圍內履行事故之責任。被告本身為初出社會之新鮮人，家
    庭環境也為一般，在負擔自身維修費用及傷勢休養之損失後
    實在無力再承受原告之賠償請求，請鈞院審酌後給予公平之
    審判等語，資為抗辯。並聲明：原告之訴駁回。
三、得心證之理由：
  ㈠經查，原告所稱上情，業據其提出之道路交通事故當事人登
    記聯單、行車執照、修車估價單、車損照片及統一發票等件
    為證，並有本院依職權向臺北市政府警察局交通警察大隊調
    閱之道路交通事故初步分析研判表、道路交通事故現場圖、
    道路交通事故補充資料表、談話紀錄表等資料在卷可稽，而
    道路交通事故初步分析研判表載依據民眾提供行車影像紀錄
    器畫面，被告駕車北向南綠燈起步行駛至肇事處向左偏行時
    ，左側車身其向行駛之系爭車輛右側車身發生擦撞，被告具
    向左變換行向未注意其他車輛等情（本院卷第35頁）堪信原
    告主張被告駕車具過失撞損系爭車輛乙節為真實。
　㈡被告雖抗辯之前有去車禍鑑定部分，車禍鑑定委員會有後方
    公車的行車記錄器清除拍到此車禍碰撞位置及車損部分，當
    時有與涂小小姐（系爭車輛駕駛）再次確認車損狀況，以上
    有車禍鑑定委員會的行車記錄器可以證明說法，爭執過失責
    任云云。然如前述，分析研判表所示民眾提供之行車影像紀
    錄器畫面，顯示被告駕車北向南綠燈起步行駛至肇事處向左
    偏行時，左側車身其向行駛之系爭車輛右側車身發生擦撞等
    情，足認被告駕車向左變換行向未注意其他車輛具過失，且
    臺北市車輛行車事故鑑定會鑑定意見書之鑑定意見（本院卷
    第17頁），亦與本院所認相符，則被告抗辯，尚未足取。
  ㈢按不法毀損他人之物者，被害人得請求賠償其物因毀損所減
    少之價額，民法第196條定有明文；又依上開規定請求賠償
    物被毀損所減少之價額，得以修復費用為估定之標準，但以
    必要者為限（例如：修理材料以新品換舊品，應予折舊），
    最高法院77年度第9次民事庭會議決議參照。衡以系爭車輛
    有關零件部分之修復，既以新零件更換被損害之舊零件，則
    在計算損害賠償額時，自應將零件折舊部分予以扣除，又依
    行政院所發布之固定資產耐用年數表及固定資產折舊率表，
    自用小客車之耐用年數為5年，依定率遞減法每年應折舊369
    /1000，其最後1年之折舊額，加歷年折舊累計額，其總和不
    得超過該資產成本原額10分之9。查系爭車輛因本件車禍事
    故之修繕費用為工資費用4萬4205元、零件費用為3萬4310元
    （本院卷第19至21頁），而系爭車輛係於103年5月9日領照
    ，有行車執照在卷足憑（本院卷第23頁），則至109年7月1
    日發生上開車禍事故之日為止，系爭車輛已實際使用逾5年
    ，其扣除折舊後之零件費用為3431元（計算式：3萬4310元×
    1/10＝3431元），則原告得請求之車輛修復費用應為4萬7636
    元（計算式：4萬4205元＋3431元＝4萬7636元）。
  ㈣被告抗辯依現場警方道路交通事故筆錄及現場繪圖，被告是
    左方與原告之車輛右後照鏡發生碰撞後即彈開，原告車輛仍
    向前行駛後才停車，現場警方所拍攝雙方車損狀況皆已可佐
    證，但原告所提出之維修單中竟然出現右後門、右後葉、右
    側裙拆修烤漆及右後保桿護膜等項目，未依照事實修繕，請
    求金額過高云云。然本件被告駕駛撞擊系爭車輛，核上開估
    價單所列修復項目（本院卷第19頁），與卷附車損照片之位
    置（本院卷第59至61頁）及受損型態大致相符，堪認均屬必
    要費用，又證人林建亨即奧迪北區股份有限公司之技師111
    年4月7日在庭證稱，證人有接觸原證2號即本院卷宗第19頁
    服務維修費清單，當時7月2日系爭車輛送到維修廠，估價單
    所示均為必要維修項目，證人認為必要就會估價，並由保險
    公司作理賠，後面保險公司簽名才做進一步維修。關於是否
    就本次系爭車輛有無不需要維修仍然維修乙節，基本上不會
    ，因為原廠會有監視器佐證等語（本院卷第133至135頁）。
    綜上，足證明原告提出之估價單請求系爭車輛修復費用均屬
    必要費用，被告爭執修復項目云云，尚非有據。
四、從而，原告基於代位求償權及侵權行為規定，請求被告賠償
    車輛修復費4萬7636元，及自起訴狀繕本送達翌日即110年10
    月8日（本院卷第29頁）起至清償日止按年息5％計算之利息
    之範圍內，為有理由，應予准許。至原告逾此部分之請求，
    為無理由，應予駁回。
五、本件原告勝訴部分，係就民事訴訟法第436條之8適用小額訴
    訟程序所為被告敗訴之判決，依同法第436條之20規定，應
    依職權宣告假執行，並依同法第436條之23準用第436條第2
    項，適用同法第392條第2項規定，依職權宣告被告如預供擔
    保，得免為假執行。
六、本件事證已臻明確，兩造其餘攻擊防禦方法與判決之結果不
    生影響，爰不一一贅論，併此敘明。
七、訴訟費用負擔之依據：民事訴訟法第79條。本件訴訟費用額
    ，依後附計算書確定如主文所示金額。
中　　華　　民　　國　　111 　年　　4 　　月　　28　　日
                      臺北簡易庭  法  官  趙子榮
以上正本證明與原本無異。
如不服本判決，須以違背法令為理由，於判決送達後20日內向本
庭提出上訴狀（應按他造當事人之人數附繕本）；如委任律師提
起上訴者，應一併繳納上訴審裁判費。
中　　華　　民　　國　　111 　年　　4 　　月　　28　　日
                                  書記官  陳怡安
計   算   書：
項        目             金   額（新臺幣）    備    註
第一審裁判費             1000元
合        計             1000元

附錄：
一、民事訴訟法第436條之24第2項：
    對於小額程序之第一審裁判上訴或抗告，非以其違背法令為
    理由，不得為之。
二、民事訴訟法第436條之25：
    上訴狀內應記載上訴理由，表明下列各款事項：
    （一）原判決所違背之法令及其具體內容。
    （二）依訴訟資料可認為原判決有違背法令之具體事實。